【裁判字號】    98,重附民上更,77
【裁判日期】    990203
【裁判案由】    誣告
【裁判全文】
臺灣高等法院臺南分院刑事附帶民事訴訟判決
上訴 人
即原告   辛 ○
被上訴人
即被告   戊○○
         丁○○ （化名)
         子○○
         壬○○
         丙○○
         甲○○
         臺南市警察局
上一 人
法定代理人   乙○○
被上訴人
即被告   己○○
         癸○○
         庚○○
上列當事人間因誣告等罪之刑事附帶民事訴訟損害賠償等案件，
上訴人不服臺灣臺南地方法院中華民國九十三年九月十七日第一
審附帶民訴判決（九十三年度重附民字第十四號），提起上訴，
經本院判決後（九十三年度重附民上字第一四八號、九十六年度
重附民上更字第四七號），由最高法院第二次發回更審，本院判
決如下：
    主    文
上訴駁回。
    事    實
一、上訴人方面：
  (一)聲明：(1)原判決廢棄。(2)被上訴人等應連帶給付上訴人新臺
    幣（下同）六千二百四十三萬六千五百二十三元（暫計到九
    十三年八月），及自起訴狀繕本送達翌日起至清償日止，按
    年利率百分之五計算之利息。
  (二)陳述：事實及理由均引用上訴人刑事附帶民事訴訟起訴狀所
    載。
  (三)證據：引用刑事附帶民事訴訟起訴狀，事實及理由欄第八點
    所載之證據。
二、被上訴人等方面：
    未提出任何書狀，亦未作何聲明或陳述。
    理    由
一、按刑事訴訟諭知無罪、免訴、不受理之判決者，對於附帶民
    事訴訟部分應以判決駁回原告之訴，刑事訴訟法第五百零一
    三條第一項前段定有明文。
二、查本件被上訴人戊○○、子○○、丁○○（化名）經上訴人
    辛○（即刑事案件之自訴人）自訴誣告等刑事訴訟案件部分
    ，業經本院刑事庭為被告等無罪判決在案（臺灣臺南地方法
    院諭知無罪判決，自訴人辛○不服原判決提起上訴後，亦經
    本院九十八年度重上更(二)字第三二六號判決上訴駁回）；
    至本件被上訴人壬○○等人，上訴人辛○係以渠等為依民法
    應負連帶損害賠償責任之人，而提起損害賠償之附帶民事訴
    訟；惟被上訴人戊○○、子○○、丁○○（化名）之刑事案
    件部分，既經本院為無罪判決，是以上訴人辛○就被上訴人
    壬○○等人之請求，即無所附麗，揆諸上開說明，上訴人之
    聲明，於法不合，應無理由。
三、綜上所述，原審所為上訴人敗訴之判決，並駁回上訴人在第
    一審之訴。本院經核認事用法均無違誤。上訴人之上訴意旨
    指摘原判決不當，請求判決如聲明所示，為無理由，應予駁
    回。
四、據上論結，應依刑事訴訟法第四百九十條前段、第三百六
    十八條、第五百零三條第一項前段，判決如主文。
中    華    民    國    99    年    2     月    3     日
                  刑事第一庭審判長法官  茆  臺  雲
                                  法官  王  明  宏
                                  法官  蔡  長  林
以上正本證明與原本無異。
原告如不服本判決應於收受送達後10日內向本院提出上訴書狀，
其未敘述上訴理由者，並得於提起上訴後10日內向本院補提理由
書（均須按他造當事人之人數附繕本）「切勿逕送上級法院」。
但非對於刑事訴訟之判決有上訴時，不得上訴。
                                書記官  李  培  薇
中    華    民    國    99    年    2     月    4     日

司法院資訊處製作；財團法人民間司法改革基金會備份。
